臺灣基隆地方法院刑事判決　　　　　　　 96年度易字第415號
公　訴　人　臺灣基隆地方法院檢察署檢察官
被　　　告　甲○○
　　　　　　　　　　（另案
　　　　　　乙○○
上列被告因竊盜案件，經檢察官提起公訴及追加起訴（96年度偵
字第2227、2892號），本院判決如下：
    主  文
甲○○、乙○○所犯如附表「所犯罪名」欄所示之罪，處刑各如
附表「宣告刑」欄所示，甲○○應執行有期徒刑貳年肆月，減為
有期徒刑壹年貳月，扣案之鐵鎚及鑿子各壹支，均沒收之；乙○
○應執行有期徒刑壹年捌月，減為有期徒刑拾月，扣案之鐵鎚及
鑿子各壹支，均沒收之。
    事  實
一、乙○○前因違反毒品危害防制條例案件，經本院以94年度訴
    字第643 號判決判處有期徒刑9 月確定，嗣於民國95年9 月
    12日（起訴書誤載為95年2 月7 日）因縮刑期滿執行完畢；
    詎其未知悔悟，與甲○○意圖為自己不法之所有，基於犯意
    之聯絡，於如附表1 所示之時、地，以如附表1 所示之犯罪
    方法為該等犯罪行為；另甲○○意圖為自己不法之所有，於
    如附表2 所示之時、地，以如附表2 所示之犯罪方法為該等
    犯罪行為。嗣甲○○於96年4 月13日為如附表2 編號3 所示
    之犯行得手後，騎乘機車載運溜滑梯滑道及不鏽鋼鐵板廚具
    前往位於基隆市○○區○○路350 之1 號之資源回收場，欲
    將該滑道及廚具變賣予不知情之回收場負責人時，為警當場
    查獲，並扣得甲○○所有供犯罪所用之鐵鎚及鑿子各1 支，
    甲○○遂於如附表1 編號1 、2 及附表2 編號2 所示之犯行
    為警查悉前，主動向警方坦承犯行，並願接受裁判，上開犯
    行始為警所悉。
二、案經基隆市警察局第二分局報請臺灣基隆地方法院檢察署檢
    察官偵查起訴。
    理  由
壹、程序方面
    按一人犯數罪、數人共犯一罪或數罪、數人同時在同一處所
    各別犯罪者或犯與本罪有關係之藏匿人犯、湮滅證據、偽證
    、贓物各罪者，為相牽連案件；而於第一審辯論終結前，得
    就與本案相牽連之犯罪或本罪之誣告罪，追加起訴，且追加
    起訴，得於審判期日以言詞為之，刑事訴訟法第7 條、第
    265 條分別定有明文。檢察官於96年8 月9 日以追加起訴書
    ，對於被告甲○○所為如附表2 編號3 所示之竊盜犯行追加
    起訴，因該次犯行與其他經起訴之犯行，係屬一人犯數罪之
    相牽連案件，且檢察官係於本院言詞辯論終結前，以書狀追
    加起訴，符合首揭法條之規定，是認檢察官追加起訴，於法
    要無不合。
貳、證據能力方面
一、按被告以外之人於偵查中向檢察官所為之陳述，除顯有不可
    信之情況者外，得為證據，刑事訴訟法第159 條之1 第2項
    定有明文。經查，證人即被害人丁巨溥、劉旭清、江麗玉及
    同案被告乙○○、甲○○於偵查中向檢察官所為之陳述，業
    經具結，且自筆錄內容觀之，並無不正取供之情事，而無顯
    不可信之情況，依上開規定，自有證據能力。
二、又按被告以外之人於審判外之言詞或書面陳述，除法律有規
    定者外，不得作為證據；又被告以外之人於審判外之陳述，
    雖不符合刑事訴訟法第159 條之1 至第159 條之4 之規定，
    而經當事人於審判程序同意作為證據，法院審酌該言詞陳述
    或書面陳述作成時之情況，認為適當者，亦得為證據，而當
    事人、代理人或辯護人於法院調查證據時，知有上開不得為
    證據之情形，而未於言詞辯論終結前聲明異議者，視有前項
    之同意，刑事訴訟法第159 條第1 項及第159 條之5 分別定
    有明文。本件證人即被害人丁巨溥、劉旭清、江麗玉、王素
    英、謝鴻文及同案被告乙○○、甲○○於警詢中所為之陳述
    ，雖為被告甲○○、乙○○本人以外之人於審判外之言詞陳
    述，然經本院於審判程序提示予被告甲○○、乙○○並告以
    要旨，經被告等人表示無意見，且未聲明異議，又本院審酌
    上開證人警詢筆錄之記載，並無不正取供之情事，且證人於
    警詢時並無具結之可能，故就此等審判外言詞陳述作成時之
    情況，應認為適當，依前揭法條意旨，得援為本案證據。
、事實認定方面
    上開犯罪事實，業據被告甲○○、乙○○於警詢、偵查及本
    院審理時坦承不諱，復有如附表證據欄所示之證據可佐，足
    認被告等人之自白與事實相符，事證明確，被告等人之犯行
    應堪認定。
肆、法律適用方面
一、核被告甲○○、乙○○所為如附表1 編號1 、2 及被告甲○
    ○所為如附表2 編號1 、2 所示之犯行，均係犯刑法第320
    條第1 項之竊盜罪。
二、次按刑法第321 條第1 項第3 款之攜帶兇器竊盜罪，係以行
    為人攜帶兇器竊盜為其加重條件，此所謂兇器，其種類並無
    限制，凡客觀上足對人之生命、身體、安全構成威脅，具有
    危險性之兇器均屬之，且祇須行竊時攜帶此種具有危險性之
    兇器為已足，並不以攜帶之初有行兇之意圖為必要（最高法
    院79年台上字第5253號判例可資參照）。本件被告甲○○、
    乙○○為如附表1 編號3 及被告甲○○為如附表2 編號3 所
    示之竊盜犯行時，確攜帶扣案之鐵鎚及鑿子一節，業據被告
    等人供陳在卷，而扣案鐵鎚全長約25.5公分，為木質柄上連
    結1 金屬圓柱，入手沉重，鐵鎚兩端呈平行狀，扣案鑿子全
    長約19公分，為金屬材質，一端呈平行切面圓柱狀，一端經
    兩側削薄，前端為平行切面，略屬尖銳，業經本院當庭勘驗
    屬實（見本院準備程序筆錄第2 頁），因扣案鐵鎚及鑿子均
    有相當部分為金屬材質，具有相當之重量，且扣案鑿子一端
    略呈尖銳狀，足認扣案之鐵鎚及鑿子，客觀上均足以對人之
    生命、身體、安全構成威脅，具有相當之危險性，自屬刑法
    上所稱之兇器無誤，故核被告甲○○、乙○○所為如附表1
    編號3 及被告甲○○所為如附表2 編號3 所示之犯行，均係
    犯刑法第321 條第1 項第3 款攜帶兇器之加重竊盜罪。
三、被告甲○○、乙○○就如附表1 所示之各次竊盜犯行，互有
    犯意之聯絡及行為之分擔，為共同正犯。
四、被告甲○○、乙○○所為如附表所示之各次竊盜犯行，時、
    地互異，且侵害之財產法益分屬不同人所有，應予分論併罰
    。
五、被告乙○○曾受如事實欄所載之徒刑執行完畢，此有臺灣高
    等法院被告前案紀錄表在卷供參，其受徒刑之執行完畢，再
    為本件如附表1 所示之各次犯行，係於5 年以內故意再犯本
    件有期徒刑以上之罪，為累犯，均應依刑法第47條第1 項之
    規定，加重其刑。
六、復按對於未發覺之罪自首而接受裁判者，得減輕其刑，刑法
    第62條前段定有明文；又自首之方式不限於自行投案，僅須
    於犯罪後，在有偵查犯罪職權之公務員知悉犯罪事實與犯罪
    之人前，向偵查機關自承犯罪，並願接受裁判者，即該當於
    自首之要件（最高法院50年台上字第65號、75年台上字第
    1634號判例可資參照）。證人即基隆市警察局第二分局東光
    派出所員警丁○○於本院審理時到庭證稱被告等人為如附表
    1 編號3 所示之犯行後，被害人前往報警，警方依據監視器
    錄影畫面，發現被告乙○○駕駛車號0670-LE 號自小客車有
    進出現場之紀錄，警方遂外出尋找被告乙○○，恰於加油站
    旁發現被告乙○○及該車輛，即將被告乙○○帶至派出所內
    ，經被告乙○○供稱其係與被告甲○○共同為該次犯行，其
    隨即依指示前往各資源回收場查看被告甲○○有無變賣贓物
    ，其抵達基隆市○○區○○路350 之1 號之資源回收場時，
    適遇被告乙○○載運不鏽鋼鐵板廚具及鐵製溜滑梯滑道前往
    該回收場變賣，被告乙○○隨同警方至派出所時，即坦承該
    等物品係竊得之贓物，並於警方查悉前，主動坦承如附表1
    編號1 、2 及附表2 編號2 所示之犯行，且帶同警方至現場
    指認等情（見本院審判筆錄第4 頁至第5 頁），又證人即被
    害人劉旭清、王素英係於96年4 月13日下午5 時始至警局製
    作警詢筆錄，而證人即被害人謝鴻文則於96年4 月16日始至
    警局製作警詢筆錄，此有警詢筆錄在卷可稽（見臺灣基隆地
    方法院檢察署96年度偵字第2227號偵查卷宗第21頁、第25頁
    ，本院卷），足認該等被害人係於警方查獲被告等人後，始
    至警局製作警詢筆錄，另警方查獲被告等人時，除依據現場
    監視器錄影畫面，查悉被告乙○○、甲○○所為如附表1 編
    號3 所示之犯行，並於96年4 月13日在上址回收場，發現被
    告甲○○載運不鏽鋼廚具及溜滑梯滑道前往變賣，而得以查
    悉被告甲○○所為如附表2 編號1 、3 所示之犯行外，並未
    查獲被告甲○○單獨所為如附表2 編號2 及其與被告乙○○
    共同所為如附表1 編號1 、2 所示竊盜犯行所得之贓物，是
    堪信該等犯行確係因被告甲○○主動向警坦承，始為警所悉
    ，是被告甲○○雖非自行投案，然既於如附表2 編號2 及附
    表1 編號1 、2 所示之犯行為警發覺前，自承犯罪，參酌首
    揭說明，已該當自首之要件，堪認被告甲○○尚有悔悟之心
    ，故就被告甲○○所為如附表1 編號1 、2 及附表2 編號2
    所示之犯行，爰均依法減輕其刑。
七、爰審酌被告甲○○、乙○○正值壯年，不思循正當工作途徑
    獲取生活所需，竟圖以竊取他人財物之方式不勞而獲，且於
    時間相近之數日內即為多次犯行，足見其等法治觀念已有偏
    差，又被告等人於白天即攜帶兇器前往社區公園竊取盪鞦韆
    及溜滑梯，行為甚屬明目張膽，不宜輕縱，然被告等人於警
    詢、偵查及本院審理中，均坦認犯行，犯後態度尚屬良好，
    併其等犯罪所得等一切情狀，分別量處如附表所示之刑。
八、又按犯罪在96年4 月24日以前者，除中華民國96年罪犯減刑
    條例另有規定外，有期徒刑、拘役或罰金，減其刑期或金額
    2 分之1 ；又犯刑法第320 條及第321 條之罪，經宣告逾有
    期徒刑1 年6 月之刑者，不予減刑；復以，依該減刑條例應
    減刑之罪，未經判決確定者，於裁判時，減其宣告刑，並應
    於判決主文同時諭知其宣告刑及減得之刑；另以，裁判確定
    前犯數罪均應減刑而未定執行刑者，就各罪依該條例第2 條
    、第4 條、第6 條至第8 條規定減刑後，適用刑法第51條定
    其應執行之刑，而裁判確定前犯數罪均應減刑而已定執行刑
    者，仍依上開規定，另定應執行之刑，刑法第54條之餘罪，
    亦同，中華民國96年罪犯減刑條例第2 條第1項第3 款、第
    3 條第1 項第15款、第7 條及第10條分別定有明文。本件被
    告等人所為如附表所示之犯行，雖分別係犯刑法第320 條及
    第321 條之罪，惟均未經宣告逾有期徒刑1 年6 月之刑，與
    上開減刑條例第3 條之規定不符，且其犯罪時間均在96年4
    月24日以前，悉合於減刑要件，故均應依上開減刑條例第2
    條第1 項第3 款之規定減刑，又被告等人所犯如附表所示各
    罪，均合於數罪併罰之要件，是於減刑後，仍應依上開減刑
    條例第10條第1 項之規定，分別定其等應執行之刑。
九、又按共同正犯因相互利用他方之行為，以遂行其犯意之實現
    ，本於責任共同之原則，雖其他共同正犯所有供犯罪所用之
    物，亦應於其本身所處之主刑之後，併為沒收之諭知（最高
    法院90年度台上字第5478號判決可資參照）。本件扣案之鐵
    鎚及鑿子各1 支等物，為被告甲○○所有之物，且被告甲○
    ○、乙○○為如附表1 編號3 及被告甲○○為如附表2 編號
    3 所示之犯行時，均攜帶對於人之生命、身體、安全構成威
    脅，具有殺傷力之扣案鐵鎚及鑿子等情，業經被告甲○○、
    乙○○供陳在卷（見本院準備程序筆錄第2 頁、審判筆錄第
    5 頁），足見上開扣案物為被告甲○○所有供本件犯罪所用
    之物，應均依刑法第38條第1 項第2 款之規定，宣告沒收，
    又上開扣案物雖為被告甲○○單獨所有之物，惟因被告甲○
    ○及乙○○為共同正犯，而上開扣案物復為其等供為如附表
    1編號3所示之犯行所用之物，已如前述，揆諸首揭說明，本
    於責任共同原則，自應於被告乙○○就該次犯行所處之主刑
    之後，併為沒收之諭知。
據上論斷，應依刑事訴訟法第265 條、第299 條第1 項前段，刑
法第28條、第320 條第1 項、第321 條第1 項第3 款、第47條第
1 項、第62條前段、第38條第1 項第2 款、第51條第5 款，刑法
施行法第1 條之1 ，中華民國96年罪犯減刑條例第2 條第1 項第
3 款、第7 條、第10條第1 項，判決如主文。
本案經檢察官丙○○到庭執行職務。
中　　華　　民　　國　　96　　年　　8 　　月　　23　　日
                  刑事第四庭法    官  邰婉玲
以上正本證明與原本無異。
對於本件判決如有不服，應於收受送達後10日內，向本院提出上
訴書狀，上訴於臺灣高等法院，並按他造當事人之人數附具繕本
。
中　　華　　民　　國　　96　　年　　8 　　月　　23　　日
                            書 記 官  彭筠凱
附錄所犯法條：第321條第1項第3款。
中華民國刑法第320 條第1 項
（普通竊盜罪）
意圖為自己或第三人不法之所有，而竊取他人之動產者，為竊盜
罪，處5 年以下有期徒刑、拘役或5 百元以下罰金。
中華民國刑法第321 條第1 項第3 款
（加重竊盜罪）
犯竊盜罪而有左列情形之一者，處6 月以上、5 年以下有期徒刑：
三  攜帶兇器而犯之者。
【附表1】：甲○○、乙○○共同所犯
┌──┬───┬───┬──────┬───────┬────┬────┐
│編號│犯  罪│犯  罪│犯 罪 方 法 │ 證         據│所犯罪名│宣 告 刑│
│    │時  間│地  點│            │              │        │        │
├──┼───┼───┼──────┼───────┼────┼────┤
│ １ │96年4 │基隆市│乙○○駕駛車│1.被告甲○○之│甲○○、│甲○○處│
│    │月初某│仁愛區│牌號碼0670- │  自白：      │乙○○共│有期徒刑│
│    │日下午│曲水街│LE號自小客車│(1)警詢（96偵  │同竊盜，│月，減│
│    │4 、5 │30號前│搭載甲○○，│  2227號卷第10│乙○○累│為有期徒│
│    │時許  │      │推由甲○○下│  頁）        │犯。    │刑壹月又│
│    │      │      │車，徒手竊取│(2)本院（本院審│        │拾伍日。│
│    │      │      │周春色置放於│  判筆錄第3、 │        │乙○○處│
│    │      │      │該處之不銹鋼│  10頁）      │        │有期徒刑│
│    │      │      │流理台1 個，│2.被告乙○○之│        │伍月，減│
│    │      │      │得手後載運至│  自白：      │        │為有期徒│
│    │      │      │基隆市○○路│(1)警詢（同上偵│        │刑貳月又│
│    │      │      │61號舊貨回收│  卷第17頁）  │        │拾伍日。│
│    │      │      │場變賣，變賣│(2)偵訊（同上偵│        │        │
│    │      │      │所得由甲○○│  卷第50頁）  │        │        │
│    │      │      │、乙○○平分│(3)本院（本院準│        │        │
│    │      │      │。          │  備程序筆錄第│        │        │
│    │      │      │            │  2 頁、審判程│        │        │
│    │      │      │            │  序筆錄第10頁│        │        │
│    │      │      │            │  ）          │        │        │
│    │      │      │            │3.現場指證照片│        │        │
│    │      │      │            │  2 張（96偵  │        │        │
│    │      │      │            │  2227號卷第45│        │        │
│    │      │      │            │  頁）        │        │        │
│    │      │      │            │4.0670-LE 號自│        │        │
│    │      │      │            │  小客車照片3 │        │        │
│    │      │      │            │  張（同上偵卷│        │        │
│    │      │      │            │  第46頁）    │        │        │
├──┼───┼───┼──────┼───────┼────┼────┤
│ ２ │96年4 │基隆市│乙○○駕駛車│1.被告甲○○之│甲○○、│甲○○處│
│    │月初某│南榮公│牌號碼0670- │  自白：      │乙○○共│有期徒刑│
│    │日下午│墓    │LE號自小客車│(1)警詢（96偵  │同竊盜，│月，減│
│    │4 、5 │      │搭載甲○○，│  2227號卷第10│乙○○累│為有期徒│
│    │時許  │      │推由甲○○下│  頁）        │犯。    │刑壹月又│
│    │      │      │車徒手竊取謝│(2)本院（本院審│        │拾伍日。│
│    │      │      │鴻文所有之墓│  判筆錄第3、 │        │乙○○處│
│    │      │      │地不銹鋼製白│  10頁）      │        │有期徒刑│
│    │      │      │鐵門1 扇，得│2.被告乙○○之│        │伍月，減│
│    │      │      │手後載運至基│  自白：      │        │為有期徒│
│    │      │      │隆市○○路61│(1)警詢（同上偵│        │刑貳月又│
│    │      │      │號舊貨回收場│  卷第17頁）  │        │拾伍日。│
│    │      │      │變賣，變賣所│(2)偵訊（同上偵│        │        │
│    │      │      │得由甲○○、│  卷第50頁）  │        │        │
│    │      │      │乙○○平分。│(3)本院（本院準│        │        │
│    │      │      │            │  備程序筆錄第│        │        │
│    │      │      │            │  2 頁、審判筆│        │        │
│    │      │      │            │  錄第10頁）  │        │        │
│    │      │      │            │3.證人謝鴻文於│        │        │
│    │      │      │            │  警詢之證述（│        │        │
│    │      │      │            │  本院卷）    │        │        │
│    │      │      │            │4.現場指證照片│        │        │
│    │      │      │            │  3 張（96偵  │        │        │
│    │      │      │            │  2227號卷第45│        │        │
│    │      │      │            │  頁）　      │        │        │
│    │      │      │            │5.0670-LE 號自│        │        │
│    │      │      │            │  小客車照片3 │        │        │
│    │      │      │            │  張（同上偵卷│        │        │
│    │      │      │            │  第46頁）    │        │        │
├──┼───┼───┼──────┼───────┼────┼────┤
│ ３ │96年4 │基隆市│甲○○攜帶客│1.被告甲○○之│甲○○、│甲○○處│
│    │月12日│培德路│觀上足以對人│  自白：      │乙○○共│有期徒刑│
│    │下午5 │12巷內│之生命、身體│(1)警詢（96偵22│同攜帶兇│拾月，減│
│    │時許  │之社區│、安全構成威│  27號卷第10、│器竊盜，│為有期徒│
│    │      │公園  │脅，具有危險│  11頁）      │乙○○累│刑伍月，│
│    │      │      │性之鐵鎚、鑿│(2)偵訊（同上偵│犯。    │扣案之鐵│
│    │      │      │子各1 支，由│  卷第51、52頁│        │鎚及鑿子│
│    │      │      │乙○○駕駛車│  ）          │        │各壹支，│
│    │      │      │牌號碼0670- │(3)本院（本院審│        │均沒收之│
│    │      │      │LE 號 自小客│  判筆錄第3、 │        │。      │
│    │      │      │車搭載甲○○│  10頁）      │        │乙○○處│
│    │      │      │，共同持上開│2.被告乙○○之│        │有期徒刑│
│    │      │      │鐵鎚、鑿子將│  自白：      │        │壹年，減│
│    │      │      │江麗玉管領之│(1)警詢（同上偵│        │為有期徒│
│    │      │      │不銹鋼製盪鞦│  卷第16頁）  │        │刑陸月，│
│    │      │      │韆及溜滑梯扶│(2)偵訊（同上偵│        │扣案之鐵│
│    │      │      │手焊接處撬開│  卷第50至51頁│        │鎚及鑿子│
│    │      │      │，竊得不銹鋼│  ）          │        │各壹支，│
│    │      │      │製盪鞦韆1 座│(3)本院（本院準│        │均沒收之│
│    │      │      │及鐵製溜滑梯│  備程序筆錄第│        │。      │
│    │      │      │扶手1 對，得│  2 頁、審判筆│        │        │
│    │      │      │手後載運至基│  錄第3 、10頁│        │        │
│    │      │      │隆市○○路61│  ）          │        │        │
│    │      │      │號舊貨回收場│3.證人江麗玉之│        │        │
│    │      │      │變賣，變賣所│  證述：      │        │        │
│    │      │      │得由甲○○、│(1)警詢（同上偵│        │        │
│    │      │      │乙○○平分。│  卷第23至24頁│        │        │
│    │      │      │            │  ）          │        │        │
│    │      │      │            │(2)偵訊（同上偵│        │        │
│    │      │      │            │  卷第61至62頁│        │        │
│    │      │      │            │  ）          │        │        │
│    │      │      │            │4.0670-LE 號自│        │        │
│    │      │      │            │  小客車照片3 │        │        │
│    │      │      │            │  張（同上偵卷│        │        │
│    │      │      │            │  第46頁）    │        │        │
│    │      │      │            │5.扣案鐵鎚、鑿│        │        │
│    │      │      │            │  子照片1 張（│        │        │
│    │      │      │            │  同上偵卷第47│        │        │
│    │      │      │            │  頁）        │        │        │
│    │      │      │            │6.扣案鐵鎚、鑿│        │        │
│    │      │      │            │  子各1 支。  │        │        │
└──┴───┴───┴──────┴───────┴────┴────┘
附表2：甲○○單獨所犯
┌──┬───┬───┬──────┬───────┬────┬────┐
│編號│犯  罪│犯  罪│犯 罪 方 法 │ 證         據│所犯罪名│宣 告 刑│
│    │時  間│地  點│            │              │        │        │
├──┼───┼───┼──────┼───────┼────┼────┤
│ １ │96年4 │基隆市│甲○○徒手竊│1.被告甲○○之│甲○○竊│甲○○處│
│    │月9日 │暖暖國│取王素英置放│  自白：      │盜。    │有期徒刑│
│    │下午約│中前  │於該處之不銹│(1)警詢（96偵  │        │肆月，減│
│    │4 、5 │      │鋼鐵板廚具1 │  2227號卷第9 │        │為有期徒│
│    │時許  │      │組。        │  頁）        │        │刑貳月。│
│    │      │      │            │(2)偵訊（同上偵│        │        │
│    │      │      │            │  卷第51頁）  │        │        │
│    │      │      │            │(3)本院（本院審│        │        │
│    │      │      │            │  判筆錄第3 、│        │        │
│    │      │      │            │  10頁）。    │        │        │
│    │      │      │            │2.證人王素英於│        │        │
│    │      │      │            │  警詢之證述（│        │        │
│    │      │      │            │  同上偵卷第25│        │        │
│    │      │      │            │  至26頁）。  │        │        │
│    │      │      │            │3.贓物認領保管│        │        │
│    │      │      │            │  單1 張（同上│        │        │
│    │      │      │            │  偵卷第36頁）│        │        │
│    │      │      │            │4.竊得不銹鋼鐵│        │        │
│    │      │      │            │  板廚具照片1 │        │        │
│    │      │      │            │  張（同上偵卷│        │        │
│    │      │      │            │  第45頁）。  │        │        │
├──┼───┼───┼──────┼───────┼────┼────┤
│ ２ │96年4 │基隆市│甲○○徒手竊│1.被告甲○○之│甲○○竊│甲○○處│
│    │月9日 │過港街│取劉旭清置放│  自白：      │盜。    │有期徒刑│
│    │      │10巷43│於該處之舊電│(1)警詢（96偵22│        │月，減│
│    │      │號旁空│視機2 台、舊│  27號卷第10頁│        │為有期徒│
│    │      │地    │電腦1 台。  │  ）          │        │刑壹月又│
│    │      │      │            │(2)偵訊（同上偵│        │拾伍日。│
│    │      │      │            │  卷第51頁）  │        │        │
│    │      │      │            │(3)本院（審判筆│        │        │
│    │      │      │            │  錄第3 、10頁│        │        │
│    │      │      │            │  ）。        │        │        │
│    │      │      │            │2.證人劉旭清之│        │        │
│    │      │      │            │  證述：      │        │        │
│    │      │      │            │(1)警詢（同上偵│        │        │
│    │      │      │            │  卷第21至22頁│        │        │
│    │      │      │            │  ）          │        │        │
│    │      │      │            │(2)偵訊（同上偵│        │        │
│    │      │      │            │  卷第61頁）。│        │        │
├──┼───┼───┼──────┼───────┼────┼────┤
│ ３ │96年4 │基隆市│甲○○攜帶客│1.被告甲○○之│甲○○攜│甲○○處│
│    │月12日│培德路│觀上足以對人│  自白：      │帶兇器竊│有期徒刑│
│    │中午約│12巷內│之生命、身體│(1)警詢（96偵  │盜。    │拾月，減│
│    │12時許│之社區│、安全構成威│  2227號卷第9 │        │為有期徒│
│    │      │公園  │脅，具有危險│  頁）        │        │刑伍月，│
│    │      │      │性之鐵鎚、鑿│(2)偵訊（同上偵│        │扣案之鐵│
│    │      │      │子各1 支，將│  卷第52頁）  │        │鎚及鑿子│
│    │      │      │丁巨溥管領之│(3)本院（審判筆│        │各壹支，│
│    │      │      │不鏽鋼製溜滑│  錄第3 、10頁│        │均沒收之│
│    │      │      │梯滑到焊接處│  ）。        │        │。      │
│    │      │      │撬開後，竊得│2.證人丁巨溥之│        │        │
│    │      │      │不鏽鋼製溜滑│  證述：      │        │        │
│    │      │      │梯滑道1座。 │(1)警詢（同上偵│        │        │
│    │      │      │            │  卷第19至20頁│        │        │
│    │      │      │            │  ）          │        │        │
│    │      │      │            │(2)偵訊（同上偵│        │        │
│    │      │      │            │  卷第62頁）。│        │        │
│    │      │      │            │3.贓物認領保管│        │        │
│    │      │      │            │  單1 張（同上│        │        │
│    │      │      │            │  偵卷第37頁）│        │        │
│    │      │      │            │4.竊得溜滑梯滑│        │        │
│    │      │      │            │  道照片1 張（│        │        │
│    │      │      │            │  同上偵卷第45│        │        │
│    │      │      │            │  頁）。      │        │        │
│    │      │      │            │5.扣案鐵鎚、鑿│        │        │
│    │      │      │            │  子照片1 張（│        │        │
│    │      │      │            │  同上偵卷第47│        │        │
│    │      │      │            │  頁）。      │        │        │
│    │      │      │            │6.扣案鐵鎚、鑿│        │        │
│    │      │      │            │  子各1 支。  │        │        │
└──┴───┴───┴──────┴───────┴────┴────┘
